【裁判字號】    97,交易,132
【裁判日期】    970407
【裁判案由】    過失傷害
【裁判全文】
臺灣臺中地方法院刑事判決             97年度交易字第132號
公  訴  人  臺灣臺中地方法院檢察署檢察官
被      告  丙○○
上列被告因業務過失傷害案件，經檢察官提起公訴（九十六年度
偵字第二六九一七號），被告於本院受命法官行準備程序時為有
罪之陳述，經告知被告簡式審判程序之旨，並聽取當事人之意見
後，本院合議庭裁定由受命法官獨任進行簡式審判程序，判決如
下：
    主  文
丙○○從事業務之人，因業務上之過失傷害人，處有期徒刑肆月
，如易科罰金，以新臺幣壹仟元折算壹日。
      犯罪事實
一、丙○○以駕駛計程車為業，其汽車駕駛執照雖於民國（下同
    ）九十四年十二月十日經監理機關逕行註銷，不得無照駕駛
    車輛，惟竟仍繼續駕駛營業為生，係從事駕駛業務之人。適
    於九十六年五月十七日上午十一時二十分許，丙○○駕駛車
    牌號碼○三三─ＮＫ號營業用小客車，沿臺中市○○路往黎
    明路方向行駛，至上安路與至善路路口而欲左轉進入至善路
    時，本應注意車前狀況，並隨時採取必要之安全措施；汽車
    行經行人穿越道，遇有行人穿越時，無論有無交通指揮人員
    指揮或號誌指示，均應暫停讓行人先行通過等交通安全規定
    ，而依當時天候雨，有日間自然光線，柏油路面濕潤無缺陷
    ，無障礙物，視距良好之狀況下，並無不能注意之情形，竟
    疏未注意及此，適甲○○正行經上安路往河南路方向之行人
    穿越道，因未及閃躲丙○○之車輛，而遭撞擊，致甲○○受
    有頭皮損傷八公分、頭部外傷後症候群（含頭痛、頭昏、頭
    暈）等傷害。丙○○於肇事後，隨即報警，並於警員到達現
    場時陳明自己係肇事者及陳述肇事經過，自首犯罪，而接受
    裁判。
二、案經甲○○訴由臺灣臺中地方法院檢察署檢察官偵查起訴。
    理  由
一、訊據被告丙○○對於在上開時地駕駛營業用小客車撞擊告訴
    人甲○○致其受有傷害，及其應負過失責任之事實，於本院
    審理時坦承不諱，惟仍辯稱：當時告訴人並不是走在斑馬線
    上云云。惟查，上揭事實，業據證人即告訴人甲○○於警詢
    、偵訊時指訴稽詳，且於本院審理時復到庭具結證稱：伊是
    從至善路的7-11往河南路的方向走過去，要穿過至善路，伊
    走在斑馬線上，走到一半的時候，就被車子撞到，伊就昏過
    去，伊是被路人叫醒才知道被撞了。伊的大腿有瘀青一大片
    ，還有頭部有八公分的撕裂傷，而且給伊的精神壓力很大，
    伊過馬路都很害怕。伊確定是走在斑馬線上，且伊有注意到
    停紅燈的車子停在伊的右前方等語明確（見本院九十七年三
    月二十四日審判筆錄），經核與到場員警所製作之道路交通
    事故現場圖現場處理摘要欄所載：「... 行人由上安路行
    人穿越道往河南路方向行走，... 」（見偵查卷第九頁）等
    情相符，則證人甲○○上開所證，應與事實相符，而堪採信
    ，被告上開所辯：當時告訴人並未走在斑馬線上云云，顯為
    事後卸責之詞，委無足採。此外，並有道路交通事故現場圖
    、道路交通事故調查報告表（一）（二）、道路交通事故初
    步分析研判表、台中市○○○道路交通事故談話紀錄表、台
    中市警察局第六分局交通分隊交通事故補充資料表、現場照
    片九幀、汽車駕駛人查詢資料一份及行政院國軍退除役官兵
    輔導委員會台中榮民總醫院診斷證明書乙紙等在卷可稽。按
    汽車行駛時，駕駛人應注意車前狀況，並隨時採取必要之安
    全措施；次按汽車行經行人穿越道，遇有行人穿越時，無論
    有無交通指揮人員指揮或號誌指示，均應暫停讓行人先行通
    過，道路交通安全規則第九十四條第三項、第一百零三條第
    二項分別定有明文。本件被告駕車，本應注意上述道路交通
    安全規定，且事故發生當時天候雨、有日間自然光線、柏油
    路面濕潤無缺陷、亦無障礙物、視距良好，此有上開道路交
    通事故調查報告表(一)可佐，依當時情形，又無不能注意之情
    事，竟疏未注意，無照駕駛上開營業用小客車，疏未注意車
    前狀況，且於行經行人穿越道遇有行人穿越時，未讓行人優
    行通行，因而肇禍，致甲○○受有前開傷害，被告顯有過失
    ，且其過失行為與告訴人受傷之結果間，具有相當因果關係
    甚明。本件事證明確，被告犯行堪以認定。
二、論罪科刑理由：
（一）查被告丙○○係計程車司機，係從事駕駛業務之人，此已
      據其供明在卷，其於執行業務駕駛計程車致告訴人甲○○
      受傷，核其所為係犯刑法第二百八十四條第二項前段之業
      務過失傷害罪。
（二）又被告為汽車駕駛人，無駕駛執照駕車，且於行經行人穿
      越道不依規定讓行人優先通行，因而致人受傷，依法應負
      刑事責任，應依道路交通管理處罰條例第八十六條第一項
      之規定加重其刑二分之一。另被告於肇事後，自行報警處
      理，並於職司犯罪偵查之公務員尚未發覺係其駕車肇事致
      人受傷前，主動向前來處理之員警謝昔周陳明自己係肇事
      者及陳述肇事經過，並接受裁判，此已據被告供明在卷，
      並有臺中市○○○道路交通事故肇事人自首情形紀錄表在
      卷可按，應依自首之例減輕其刑，且因其刑有加減情事，
      應先加後減之。
（三）爰審酌被告就本件車禍之發生，須負完全責任，告訴人因
      此所生之損害程度，及被告於審理中坦承犯行，犯後態度
      尚佳，惟並未與告訴人達成民事和解賠償等一切情狀，判
      處如主文所示之刑，並諭知易科罰金折算之標準，以示懲
      儆。
據上論斷，應依刑事訴訟法第二百七十三條之一第一項、第二百
九十九條第一項前段，刑法第二百八十四條第二項前段、刑法第
六十二條前段、第四十一條第一項前段，道路交通管理處罰條例
第八十六條第一項，刑法施行法第一條之一第一項、第二項前段
，判決如主文。
本案經檢察官乙○○到庭執行職務。
中    華    民    國    97    年    4     月    7    日
                  臺灣臺中地方法院交通法庭
                            法  官  許金樹
以上正本證明與原本無異。
如不服本判決，應於收受送達後10日內向本院提出上訴書狀（應
敘述具體理由並附繕本）。
上訴書如未敘述理由，應於上訴期間屆滿後20日內補提理由書於
本院。                      書記官 王崑煜
中    華    民    國    97    年    4     月    7    日
附錄：論罪科刑法條
中華民國刑法第284條
因過失傷害人者，處6月以下有期徒刑、拘役或5百元以下罰金，
致重傷者，處1年以下有期徒刑、拘役或5百元以下罰金。
從事業務之人，因業務上之過失傷害人者，處1年以下有期徒刑
、拘役或1千元以下罰金，致重傷者，處3年以下有期徒刑、
 拘役或 2 千元以下罰金。


司法院資訊處製作；財團法人民間司法改革基金會備份。
